【裁判字號】    92,訴,738
【裁判日期】    920610
【裁判案由】    違反道路交通管理處罰條例
【裁判全文】
臺北高等行政法院裁定                              九十二年度訴字第七三八號
    原      告  甲○○
    被      告  張子敬（臺北縣環境保護局局長）
                黃茂穗（臺北縣政府警察局局長）
右當事人間因違反道路交通管理處罰條例事件，原告提起行政訴訟，本院裁定如左：
    主  文
原告之訴駁回。
訴訟費用由原告負擔。
    理  由
一、按「公法上之爭議，除法律別有規定外，得依行政訴訟法提起行政訴訟。」「訴
    訟事件不屬行政法院之權限者，行政法院應以裁定駁回之。」分別為行政訴訟法
    第二條、第一百零七條第一項第一款所明文規定。又國家賠償法所規定損害賠償
    之訴，除依該法規定外，適用民事訴訟法之規定，國家賠償法第十二條定有明文
    。是依國家賠償法對國家賠償所生公法上爭議，應循民事訴訟程序救濟。
二、緣臺北縣政府警察局板橋分局於民國九十年十月十五日經民眾檢舉，認定臺北縣
    板橋市○○路○段四十六巷二十三號旁停放有牌汽車佔用道路，因該車車體老舊
    髒污，遂查報系爭車輛為佔用道路之廢棄車輛，並於車體張貼限期四十八小時清
    理之通知，因原告屆期未自行清理，遂移由台北縣政府環境保護局於同年十月二
    十二日將系爭車輛移置貯存場所保管，並由台北縣政府環境保護局公告一個月，
    無人認領，依廢棄物清除。原告於九十一年三月四日請台北縣政府環境保護局給
    予適當之補救，經台北縣政府環境保護局以九十一年三月十八日北環四字第○九
    一○○一五六二五號函函復原告，主張其拖吊移置之作業程序並無違失，原告不
    服，提起訴願，經遭臺北縣政府以九十一年十二月十九日北府訴決字第○九一○
    七二二一八○號訴願決定駁回，遂向本院提起行政訴訟。
三、原告起訴意旨略以：依佔用道路廢棄車輛認定標準查報處理及收取費用辦法第二
    條第二項規定，系爭車輛除髒污外，車體完好，毫無蝕、破損現象，並非失去原
    效用之車輛，其髒污係颱風豪雨之故，處置者不查，其疏忽造成人民權益之損失
    ，依同辦法第四條規定，警察機關應查明車輛所有人，以書面通知其限期清理，
    但原告未接過書面通知，車輛稅證齊全，且行車執照及駕駛執照，皆放於車內車
    前放置，暫停紙牌亦書有聯絡電話，在處理上，應做而未做處理過程，顯有重大
    之疏失。又臺北縣環境保護局處理訴願過程亦有違誤，另臺北縣政府警察局九十
    年十二月二十八日九十北警交字第一七○七八五號函，略謂若確有不在台灣情事
    ，得以護照上相關入出境日期辦理賠償相關事宜，惟仍不能獲得賠償，為此侵權
    行為請求被告給付新台幣（下同）二十萬元，及自九十二年二月十二日起自清償
    日止按年利率百分之五計算之利息，並陳明願供擔保請求宣告假執行等等。
四、經查，原告係主張侵權行為請求損害賠償（原告行政訴訟起訴狀案由第一行參照
    ），核屬民事事件，自應由普通法院審理。又如原告係主張國家賠償事件，依首
    揭規定及說明，應循民事訴訟程序向普通法院訴請裁判，本院仍無審判權。因此
    ，原告向本院提起行政訴訟，請求被告二人給付二十萬元，及自九十二年二月十
    二日起自清償日止按銀行年利率百分之五計算之利息，並陳明願供擔保請求宣告
    假執行難謂合法，應予駁回。原告之訴既不合法，其實體上之主張，即無庸審究
    ，併此敘明。
五、依行政訴訟法第一百零七條第一項第一款、第一百零四條，民事訴訟法第九十五
    條、第七十八條，裁定如主文。
中      華      民      國    九十二    年      六      月      十      日
                        臺 北 高 等 行 政 法 院   第 三 庭
                                           審 判 長 法  官  姜素娥
                                                    法  官  林文舟
                                                    法  官  陳國成
右為正本係照原本作成。
如不服本裁定，應於送達後十日內向本院提出抗告狀（須按他造人數附繕本）。
中      華      民      國    九十二    年      六      月     十二     日
                                                    書記官  王英傑


司法院資訊處製作；財團法人民間司法改革基金會備份。
